【裁判字號】    92,上易,533
【裁判日期】    920723
【裁判案由】    家暴傷害
【裁判全文】
臺灣高等法院臺南分院刑事判決         九十二年度上易字第五三三號   孝股
    上  訴  人
    即  被  告  乙○○
右上訴人因家暴傷害案件，不服臺灣嘉義地方法院九十二年度易字第一二六號中華民
國九十二年五月八日第一審判決（起訴案號：臺灣九十二地方法院檢察署九十二年度
偵字第０五一號），提起上訴，本院判決如左：
    主  文
上訴駁回。
乙○○緩刑參年。
    事  實
一、乙○○於民國（下同）九十二年一月十九日十五時十分許，在嘉義縣朴子市雙溪
    里二十九號住處，因與其伯父母丙○○、甲○○討論其祖母看護及政府發放老人
    年金分配事宜，雙方發生口角後，丙○○先持塑膠椅作勢要出手毆打乙○○，乙○○見狀，雖預見丙○○、甲○○年事已高，自己則年輕力壯，倘重力拉扯、推
    擠，必將導致渠二人倒地受傷，竟仍基於傷害人身體之不確定故意，與丙○○、
    甲○○發生拉扯，繼而欲強行推丙○○及甲○○出門，致丙○○、甲○○雙雙倒
    地撞及地面，丙○○因此受有頭部外傷併顏面撕裂傷、雙側眼瞼撕裂傷併鼻淚管
    斷裂，甲○○則受有左手及右胸挫傷等傷害。
二、案經丙○○及甲○○訴由嘉義縣警察局朴子分局報由臺灣嘉義地方法院檢察署檢
    察官偵查起訴。
    理  由
一、訊據被告乙○○固不否認前揭時、地，與告訴人丙○○、甲○○因爭執其祖母看
    護及老人年金分配事宜發生口角，進而發生拉扯及嗣後告訴人丙○○、甲○○倒
    地受傷之事實，惟否認有何傷害之犯行，辯稱：其不知道告訴人告訴人丙○○婦
    會因此而跌倒受傷云云。經查：
（一）右揭被告出手拉扯告訴人致告訴人倒地之事實，除據被告自陳在卷外，核與證
      人即被告之姑姑丁○○○於原審到庭陳證情節相符。
（二）被告自陳前開住處地板甚滑，而本案告訴人年事已高，被告則身強體壯，被告
      若重力推、拉告訴人，告訴人必將倒地受傷，此當為被告所預見，詎被告爭執
      之間仍執意推、拉告訴人，致告訴人雙雙倒地撞擊地面而受傷，其有傷害之不
      確定犯意甚明。
（三）參以告訴人二人傷勢均非輕，此觀卷附診斷證明書即明，倘非被告重力推拉致
      告訴人倒地，必不致有如此之傷勢，益徵被告於拉扯間有傷害之不確定故意，
      否則焉會對於長上使出重力，足見被告所辯其無傷害犯意云云，顯係卸責之詞
      ，非可採信。
（四）綜上所述，本案事證已臻明確，被告犯行，足堪認定。至被告另聲請傳訊證人
      黃雅惠一節，業據被告於本院調查時稱「因告訴人已原諒，不再請求傳訊証人
      」，且被告請求傳訊証人黃雅惠，其待證事項與證人丁○○○前於原審訊問時
      所陳情節相同之情，業據被告於原審陳明在卷，是證人黃雅惠即無再予傳訊之
      必要，附此敘明。
二、核被告乙○○所為，係犯刑法第二百七十七條第一項之傷害罪。被告一行為傷害
    告訴人二人、侵害告訴人二人之法益，觸犯二罪名，為想像競合犯，應依刑法第
    五十五條之規定，從一重（即受傷害程度較鉅之傷害丙○○部分）處斷。原審以
    被告罪証明確，因予適用刑法第二百七十七條第一項、第五十五條、第四十一條
    第一項，罰金罰鍰提高標準條例第一條前段、第二條之規定；並審酌被告前無犯
    罪前案紀錄之品行、高中肄業之智識程度、與被害人為伯姪關係、僅因爭執老人
    年金分配問題而生衝突、其犯罪之動機、行為之手段、犯罪時受被害人言語與行
    為之刺激、被害人受傷程度其犯罪所生之危害及犯罪後之態度等諸般情狀，量處
    有期徒刑四月，並諭知易科罰金之折算標準。本院經核原審認事用法俱無不合，
    量刑亦稱妥適，被告上訴意旨否認犯罪，指摘原判決不當，並無可取，為無理由
    ，應予駁回。查被告未曾受有期徒刑以上刑之宣告，有卷內前科表可查，事後已
    與告訴人達成和解，並徵得告訴人之諒解，經此偵序教訓，應知警惕諒無再犯之
    虞，本院認所宣告之刑，以暫不執行為適當，併諭知緩刑三年，以勵自新。
據上論結，應依刑事訴訟法第三百六十八條、第七十四條第一款，判決如主文。
本案經檢察官蘇南桓到庭執行職務。
中      華      民      國    九十二    年      七      月      二十三  日
                                     臺灣高等法院臺南分院刑事第四庭
                                             審判長法官  鄭  文  肅
                                                   法官  王  浦  傑
                                                   法官  陳  珍  如
右正本證明與原本無異。
不得上訴。
                                             法院書記官  周  美  莉
中    華    民    國      九十二      年      七     月     二十三      日
附錄：本判決論罪科
刑法第二百七十七條第一項
傷害人之身體或健康者，處三年以下有期徒刑、拘役或一千元以下罰金。


司法院資訊處製作；財團法人民間司法改革基金會備份。
